臺灣臺中地方法院民事判決　　　　　　　　　　　　　九十四年度婚字第四０八號
　　原　　　告　乙○○
　　被　　　告　甲○○
右當事人間請求離婚事件，本院於民國九十四年四月二十九日言詞辯論終結，判決如
左：
    主      文
准原告與被告離婚。
訴訟費用由被告負擔。
    事實及理由
一、原告主張：兩造於民國七十五年一月六日結婚，婚後共同設籍於台中市○區○○
    ○街二三七巷二０號，詎被告自七十九年間離家，置原告於不顧，拒與原告履行
    同居生活，被告顯然違背同居義務，嗣經原告訴請履行同居，並經本院於九十三
    年九月三十日以九十三年度婚字第一０四一號判決被告應與原告同居，並於九十
    三年十一月八日確定，惟被告迄未履行，被告顯係惡意遺棄原告在繼續狀態中，
    為此爰依民法第一千零五十二條第一項第五款之規定，請求判決離婚等語。並聲
    明如主文所示。
二、被告則以：伊有收到法院履行同居之判決，亦未回去與原告履行同居，兩造分居
    十多年，伊長期住在台北，因分居狀態已久，所以伊亦不願回家，對原告請求離
    婚無意見等語置辯。
三、原告主張之事實，業據提出本院九十三年度婚字第一０四一號民事判決及確定判
    決證明書、戶籍謄本為證，並經本院依職權調閱九十三年度婚字第一０四一號民
    事訴訟卷宗查閱屬實。復據證人即原告之鄰居林秀連到庭證稱略以：「伊住在原
    告家附近二十幾年，但自被告去台北上班後伊即未再見過被告，迄今已有十多年
    。」等語；另證人陳怡傑亦到庭證稱略以「伊住在原告家附近二十幾年，兩造結
    婚時伊有見過被告，但被告去台北上班後伊即未再見過被告，迄今已有十多年。
    」等語；又證人朱永森到庭證稱略以「伊住在原告家附近二、三年，但伊從未見
    過被告，亦不認識被告。」等語（詳見九十四年四月二十九日言詞辯論筆錄）。
    參酌證人均為原告鄰居，對於兩造婚姻狀況自知之甚稔，其所為證言應屬可信。
    且被告對於十餘年未曾返家與原告履行同居之事實亦不否認。是原告上開主張，
    堪認為真實。
四、按夫妻之一方，以惡意遺棄他方在繼續狀態中者，為判決離婚之原因，民法第一
    千零五十二條第一項第五款定有明文。又夫妻之一方於同居之訴判決確定後，仍
    不履行同居義務，在此狀態繼續存在中，而又無不能同居之正當理由者，即與民
    法第一千零五十二條第一項第五款所定之離婚要件相當，此觀最高法院四十九年
    台上字第九九０號、第一二三三號判例自明。本件兩造係夫妻，經本院以九十三
    年度婚字第一０四一號判決被告應與原告同居確定，而被告迄未履行同居義務之
    事實為被告所不爭執，已如前述，被告並無不能同居之正當理由，依上開判例意
    旨，被告行為顯係惡意遺棄原告在繼續狀態中。從而，原告依民法第一千零五十
    二條第一項第五款規定請求離婚，洵屬正當，應予准許。
五、訴訟費用負擔之依據：民事訴訟法第七十八條。
中　　　華　　　民　　　國　　九十四　　  年　　　五　　　月　　十三    日
                                臺灣臺中地方法院家事法庭
~B法　　　官　簡賢坤
右為正本係照原本作成。
如對本判決上訴，須於判決送達後二十日內，向本院提出上訴狀（須附繕本）。
中　　　華　　　民　　　國　　九十四　　  年　　　五　　　月　　十三    日
~B法院書記官
